臺灣屏東地方法院刑事判決　　　　　　　 96年度易字第873號
公　訴　人　臺灣屏東地方法院檢察署檢察官
被　　　告　丙○○
上列被告因恐嚇案件，經檢察官提起公訴（96年度偵字第3604號
），被告於本院準備程序中就被訴事實為有罪之陳述，本院裁定
改依簡式審判程序審理，判決如下：
    主  文
丙○○以加害生命、身體之事，恐嚇他人致生危害於安全，處有
期徒刑貳月，減為有期徒刑壹月，如易科罰金，以新台幣壹仟元
折算壹日，緩刑貳年。
    事  實
一、乙○○與邱劉春英係朋友，因丙○○前向邱劉春英購買屏東
    縣屏東市北興里復國3 巷25、26號原屬國防部配賦予邱劉春
    英配偶邱伯恒居住使用之眷舍，嗣國防部改建老舊眷舍，發
    放補償金，雙方對於領取補償金之權利發生爭議，乙○○為
    替邱劉春英爭取權益，於民國95年9 月10日21時40分許，到
    丙○○位於屏東縣屏東市○○路10號之住處找丙○○商談，
    因丙○○不願與乙○○談，乙○○竟未經丙○○之許可，擅
    自推開鐵門進入丙○○之住處，並基於毀損之犯意，推倒丙
    ○○住處之梳妝台、椅子、茶几等物，致丙○○所有之列表
    機外殼破裂受損、錄影機外殼破裂受損、錄音機殼破裂受損
    、保養品2 瓶破裂受損、茶壺6 支破裂受損、花盆8 個破裂
    受損、電風扇葉片破裂受損，致生損害於丙○○（侵入住宅
    及毀損部分，業經丙○○撤回告訴）。
二、丙○○因遭乙○○破壞家中物品心有不甘，竟於95年9 月11
    日13時許，至屏東縣屏東市○○街150 巷3 號5 樓乙○○住
    處，按電鈴後，以台語對乙○○恐嚇稱：我知道你家在哪裡
    ，你家裡有小孩大小，要小心一點等語，語中帶有對乙○○
    家人不利之威脅，致乙○○心生畏懼而生危害於安全。
三、案經丙○○訴由屏東縣警察局屏東分局報告及乙○○告訴偵
    查起訴。
    理  由
一、本案被告所犯違反毒品危害防制條例案件，並非法定刑為死
    刑、無期徒刑或最輕本刑3 年以上有期徒刑之罪，亦非高等
    法院管轄第一審之案件，而被告於本院準備程序中就被訴事
    實為有罪之陳述，本院乃裁定進行簡式審判程序。又簡式審
    判程序之證據調查，依刑事訴訟法第273 條之2 規定，不受
    同法第159 條第1 項審判外陳述排除之限制，再被告對於卷
    內之各項證據，亦不爭執證據能力，故卷內所列之各項證據
    ，自得作為證據，先予敘明。
二、經查，上開犯罪事實，業經被告於本院審理時坦承不諱，且
    經證人乙○○於偵查中指述綦詳，核與被告之自白相符，從
    而，本件事證明確，被告犯行洵堪認定。
三、核被告所為，係犯刑法第305 條恐嚇危害安全罪。爰審酌被
    告前無任何犯罪前科，有台灣高等法院被告前案紀錄表在卷
    可稽，其素行良好，僅因一時與乙○○發生糾紛，即出言恐
    嚇乙○○，致乙○○心生畏懼，實屬不該，惟犯罪後坦承犯
    行，並且與乙○○達成和解，有本院調解筆錄在卷可稽，其
    犯後態度良好等一切情狀，量處如主文所示之刑。又被告犯
    罪後，中華民國九十六年罪犯減刑條例業於96年6 月15日修
    正公布，並於96年7 月16日起施行，而被告上開犯罪時點，
    均係在96年4 月24日之前，且所犯之罪核與該條例第2 條第
    1 項之規定相符，復無同條例第3 條限制減刑之除外情事存
    在，爰依該條例第2 條第1 項第3 款規定，均減其上開宣告
    刑期二分之一，並諭知易科罰金之折算標準。另被告已與乙
    ○○達成和解，其所為之犯行輕微，且被告前無任何犯罪前
    科，犯罪後坦承犯行，足見被告有悔悟之意，為鼓勵被告自
    新，本院認為應給予緩刑二年之機會，以啟自新。
據上論斷，應依刑事訴訟法第第284 條之1 、第299 條，刑法第
305 條、第41條第1 項前段、第74條第1 項第1 款，中華民國九
十六年罪犯減刑條例第2 條第1 項第3 款、第7 條，逕以簡易判
決如主文。
本件經檢察官甲○○到庭執行職務
中　　華　　民　　國　　96　　年　　11　　月　　16　　日
                  刑事第四庭    法  官  王炳人
以上正本證明與原本無異。
如不服本判決應於收受本判決送達後十日內向本院提出上訴書狀，
其未敘述上訴理由者，並得於提起上訴後十日內向本院補提理由
書狀（均須按他造當事人之人數附繕本）「切勿逕送上級法院」
中　　華　　民　　國　　96　　年　　11　　月　　16　　日
                                書記官  潘豐益
附錄本判決論罪科刑法條全文
中華民國刑法第305條
（恐嚇危害安全罪）
以加害生命、身體、自由、名譽、財產之事，恐嚇他人致生危害
於安全者，處 2 年以下有期徒刑、拘役或 3 百元以下罰金。
